臺灣臺中地方法院刑事判決
110年度訴字第1315號
公  訴  人  臺灣臺中地方檢察署檢察官
被      告  盧長佑



選任辯護人  吳中和律師（法扶律師）                  
上列被告因違反毒品危害防制條例等案件，經檢察官提起公訴（
110年度偵字第6935號、第13683號），本院判決如下：
    主    文
盧長佑犯如附表編號1至6所示之罪，各處如附表編號1至6「罪刑
」欄所示之刑及沒收。又犯藥事法第八十三條第一項之轉讓禁藥
罪，處有期徒刑柒月。應執行有期徒刑陸年伍月。
    犯罪事實
一、盧長佑明知甲基安非他命屬毒品危害防制條例第2條第2項第2
    款所列之第二級毒品，且屬藥事法所稱之禁藥，依法不得販
    賣、轉讓，先後為下列犯行：
　㈠基於販賣第二級毒品甲基安非他命以營利之犯意，以通訊軟
    體LINE或微信為聯絡工具，按附表編號1至6所示之時間、地
    點及交易情節，販賣附表編號1至6所示毒品與附表各編號所
    示之人以牟利。
　㈡基於轉讓禁藥甲基安非他命之犯意，於109年11月1日11時8分
    許前，使用LINE與戴和弦連絡後，於同日11時8分許相約在
    臺中市○○區○○街000○0號內，無償轉讓甲基安非他命予戴和
    弦施用1次。
二、案經臺中市政府警察局第一分局報告臺灣臺中地方檢察署檢
    察官偵查起訴。
    理    由
一、證據能力：
　㈠按被告以外之人於審判外之陳述，雖不符刑事訴訟法第159條
    之1至第159條之4之規定，而經當事人於審判程序同意作為
    證據，法院審酌該言詞陳述或書面陳述作成時之情況，認為
    適當者，亦得為證據；當事人、代理人或辯護人於法院調查
    證據時，知有刑事訴訟法第159條第1項不得為證據之情形，
    而未於言詞辯論終結前聲明異議者，視為有前項之同意，刑
    事訴訟法第159條之5定有明文。查本案認定事實所引用被告
    盧長佑以外之人於審判外之陳述，公訴人、被告及其辯護人
    於審判期日均表示無意見而不爭執，亦未聲明異議，審酌上
    開證據資料製作時之情況，尚無違法不當及證明力明顯過低
    之瑕疵，亦認為以之作為證據應屬適當，揆諸上規定，認前
    揭證據資料均有證據能力。
　㈡次按除法律另有規定外，實施刑事訴訟程序之公務員因違背
    法定程序取得之證據，其有無證據能力之認定，應審酌人權
    保障及公共利益之均衡維護，刑事訴訟法第158條之4定有明
    文。本案所引用之非供述證據，與本案均具有關聯性，並無
    證據證明係公務員違背法定程序所取得，復經本院依法踐行
    調查程序，是依刑事訴訟法第158條之4之反面解釋，自應認
    均具有證據能力。
二、認定犯罪事實所憑之證據及理由：
  ㈠上開犯罪事實，業據被告於警詢、偵查、本院準備程序及審
    理時均坦承不諱（見偵字第6935號卷第39至61頁、第391至3
    93頁，本院卷第300至301頁、第350至351頁、第360頁），
    核與證人即附表各編號所示購毒者、證人戴和弦於警詢或偵
    查時證述其等向被告購買甲基安非他命、自被告受讓甲基安
    非他命之情節相符（見偵字第6935號卷第101至111頁、第12
    3至125頁、第155至163頁、第169至181頁、第211至223頁、
    第237至255頁、第367至369頁、第372至375頁），復有附表
    各編號所示購毒者指認被告之指認犯罪嫌疑人紀錄表、被告
    騎乘機車之車行紀錄、被告騎乘機車前往毒品交易地點及離
    去之照片、車行記錄器與毒品交易地點距離之Google map資
    料、被告與證人李建安之毒品交易現場之監視器畫面、被告
    之LINE頁面、證人李建安、戴和弦、林聖凱與被告之LINE、
    微信對話紀錄、證人潘益隆為警查獲持有甲基安非他命之照
    片、證人潘益隆處扣案之甲基安非他命照片、證人林聖凱之
    LINE頁面、被告與證人林聖凱、潘益隆進行毒品交易之蒐證
    畫面、臺中市政府警察局第一分局搜索、扣押筆錄、扣押物
    品目錄表、衛生福利部草屯療養院109年12月7日草療鑑字第
    1091100448號鑑驗書附卷可稽（見偵字第6935號卷第113至1
    19頁、第127至142頁、第191至197頁、第225至231頁、第25
    7至263頁、第291至305頁、第323頁、第335至353頁、第379
    至387頁），足認被告上開任意性自白與事實相符，堪予採
    信。
　㈡按販賣毒品係違法行為，非可公然為之，且毒品可任意分裝
    、增減份量、調整純度，其價格並隨時依交易雙方之關係、
    資力、需求量、對行情之認知、來源是否充裕、查緝是否嚴
    緊、購買者被查獲時供出來源之風險評估等因素而變動，既
    無公定價格，亦無法一概而論；因而販賣之利得，除經坦承
    犯行，或帳冊價量均臻明確外，委難察得實情。然衡以毒品
    價格昂貴且不易取得，其販賣行為涉及重罪，並為治安機關
    所嚴加查緝，若販賣毒品之人無利可圖，應無冒著被查獲之
    風險而平白攜帶毒品往返送交他人、自曝於險之理，故販賣
    毒品之人有從中賺取價差或量差而牟利之意圖及事實，應屬
    合理認定。從而對於有償之毒品交易，除別有事證足認係按
    同一價格轉讓、確未牟利者外，如僅以未確切查得販賣毒品
    賺取之價差或量差，即認定非法販賣之事證不足，將導致知
    過坦承之人面臨重罪，飾詞否認之人，反而僥倖得逞，將失
    情理之平（最高法院107年度台上字第140號判決意旨參照）
    。查犯罪事實一、㈠之如附表各編號所示部分，被告以附表
    各編號所示價格販賣甲基安非他命與附表各編號所示販賣對
    象，且於本院準備程序時自承就本案毒品交易係賺取量差(
    見本院卷第301頁)，堪認被告本案販賣甲基安非他命之行為
    ，主觀上確有從中牟利而販賣第二級毒品之犯意及營利意圖
    。
　㈢綜上，本案事證明確，被告犯行堪以認定，應依法論科。　
三、論罪科刑：
　㈠按毒品危害防制條例與藥事法，性質上均為特別刑法，兩者
    間並無所謂普通或特別之關係，當無所謂「特別法優於普通
    法」原則之適用；又行為人出於一犯意而為一行為，同時該
    當於數法條所定犯罪構成要件之競合情形（法規競合）者，
    為避免犯罪之重複評價，依重法優於輕法原則，就競合之數
    法條中選擇其中較重之法條適用；是行為人明知為同屬禁藥
    之第二級毒品而轉讓予他人者，其轉讓行為同時該當於毒品
    危害防制條例第8條第2項之轉讓第二級毒品罪及藥事法第83
    條第1項之轉讓禁藥罪，因藥事法第83條第1項為重法，應優
    先適用藥事法第83條第1項之規定論罪（最高法院106年度台
    上字第3575號判決意旨參照）。
　㈡核被告就犯罪事實一、㈠所為，均係犯毒品危害防制條例第4
    條第2項之販賣第二級毒品罪；就犯罪事實一、㈡所為，係犯
    藥事法第83條第1項之轉讓禁藥罪。被告於附表所示各次販
    賣第二級毒品前持有該毒品之低度行為，為其各次販賣之高
    度行為所吸收，均不另論罪。而毒品危害防制條例所規定之
    販賣毒品罪，因所侵害者為社會法益，如行為人以一行為同
    時販賣毒品給數人，僅成立單純一罪，不生想像競合犯之問
    題（最高法院106年度台上字第1206號、100年度台上字第13
    8 號判決意旨參照），附表編號6部分，被告以一販賣行為
    ，同時販賣甲基安非他命與證人林聖凱、潘益隆，揆諸前開
    說明，屬單純一罪，公訴意旨認此部分為想像競合犯，容有
    誤會。
　㈢被告所犯上開7罪間，犯意各別，行為互殊，應予分論併罰。
　㈣刑之加重、減輕事由：
　⒈按法院於審酌被告是否適用累犯規定而加重其刑時，訴訟程
    序上應先由檢察官就前階段被告構成累犯之事實，以及後階
    段應加重其刑之事項，主張並具體指出證明方法後，法院才
    需進行調查與辯論程序，而作為是否加重其刑之裁判基礎。
    前階段構成累犯事實為檢察官之實質舉證責任，後階段加重
    量刑事項為檢察官之說明責任，均應由檢察官分別負主張及
    具體指出證明方法之責。倘檢察官未主張或具體指出證明方
    法時，可認檢察官並不認為被告構成累犯或有加重其刑予以
    延長矯正其惡性此一特別預防之必要；檢察官若未主張或具
    體指出證明方法，法院因而未論以累犯或依累犯規定加重其
    刑，基於累犯資料本來即可以在刑法第57條第5款「犯罪行
    為人之品行」中予以負面評價，自仍得就被告可能構成累犯
    之前科、素行資料，列為刑法第57條第5款所定「犯罪行為
    人之品行」之審酌事項(最高法院110年度台上大字第5660號
    刑事大法庭裁定意旨參照)。查本案起訴書固記載被告構成
    累犯前科，但檢察官就被告構成累犯之事實及應加重其刑事
    項，僅提出臺灣臺中地方檢察署之刑案查註記錄表，然未具
    體指出證明之方法，依前揭大法庭裁定意旨，本案被告不論
    以累犯，但其前科資料仍得列為刑法第57條第5款所定「犯
    罪行為人之品行」之審酌事項(詳後述)。
　⒉毒品危害防制條例第17條第2項、第1項部分：
　①按犯毒品危害防制條例第4條至第8條、第10條或第11條之罪
    ，供出毒品來源，因而查獲其他正犯或共犯者，減輕或免除
    其刑；犯同條例第4條至第8條之罪於偵查及歷次審判中均自
    白者，減輕其刑，毒品危害防制條例第17條第1項、第2項固
    有明文。次按行為人轉讓同屬禁藥之第二級毒品甲基安非他
    命（未達法定應加重其刑之一定數量）予成年人（非孕婦）
    ，依重法優於輕法之原則，擇較重之藥事法第83條第1項轉
    讓禁藥罪論處，如行為人於偵查及歷次審判中均自白，仍應
    適用毒品危害防制條例第17條第2項規定減輕其刑（最高法
    院109年度台上大字第4243號裁定意旨參照）。本於同一法
    理，行為人轉讓同屬禁藥之第二級毒品甲基安非他命（未達
    法定應加重其刑之一定數量）予成年人（非孕婦），雖應擇
    較重之藥事法第83條第1項轉讓禁藥罪論處，倘被告符合毒
    品危害防制條例第17條第1項規定之要件，亦應適用該條項
    規定減輕或免除其刑，始符平等原則（最高法院110年度台
    上字第552號判決意旨參照）。
　②查被告就其上開販賣、轉讓甲基安非他命之犯行，於警詢、
    偵查、本院準備程序及審理時均已自白（見偵字第6935號卷
    第39至61頁、第391至393頁，本院卷第300至301頁、第350
    至351頁、第360頁），揆諸上開說明，均應依毒品危害防制
    條例第17條第2項減輕其刑。
　③按毒品危害防制條例第17條第1項所謂「供出毒品來源，因而
    查獲其他正犯或共犯者，減輕或免除其刑」，係指具體提供
    毒品來源之資訊，使具有調查或偵查犯罪職權之公務員知悉
    而對之發動調查或偵查，並據以破獲毒品來源之人及其犯行
    而言（最高法院110年台上字第2936號判決意旨參照）。查
    被告雖曾於警詢、偵查、本院準備程序時供稱其毒品來源為
    林○琪、戴○弦、岳○錡（姓名詳卷）（見偵字第6935號卷第4
    1至61頁、第393頁，本院卷第300至301頁），然查，檢警於
    偵辦本案後均未因被告之供述而查獲上手等情，有臺灣臺中
    地方檢察署110年8月24日中檢謀陶110偵6935字第110908151
    1號函及所附110年8月22日員警職務報告書、111年2月21日
    中檢謀陶110偵13683字第1119018239號函及所附111年2月16
    日偵查職務報告、臺中市政府警察局第一分局110年8月22日
    中市警一分偵字第1100032933號函及所附員警職務報告書、
    111年2月17日中市警一分偵字第1110005784號函及所附111
    年2月16日偵查職務報告及在監在所查詢作業資料附卷可稽
    （見本院卷第29至35頁、第221至227頁），足見本案並無因
    被告之供述而查獲其他正犯或共犯之情形，揆諸上開說明，
    被告所為上開犯行，均無從依毒品危害防制條例第17條第1
    項規定減輕其刑，附此敘明。
　⒊按量刑固屬法院自由裁量之職權，然仍應受比例、罪刑相當
    原則等法則之拘束，並非可恣意為之，致礙及公平正義之維
    護，必須兼顧一般預防之普遍適應性與具體個案特別預防之
    妥當性，始稱相當。而刑法第59條之酌量減輕其刑，必須犯
    罪有特殊之原因，在客觀上足以引起一般人之同情，認為即
    予宣告法定低度刑期仍嫌過重者，始有其適用，至於犯罪後
    之態度等情狀，僅可為法定刑內從輕科刑之標準，不得據為
    酌量減輕之理由（最高法院51年台上字第899號、70年度台
    上字第794號、77年度台上字第4382號裁判意旨參照）。辯
    護人雖請求依刑法第59條規定酌量減輕被告之刑，惟本院考
    量第二級毒品甲基安非他命對社會秩序及國民健康危害甚鉅
    ，而被告係智識健全之成年人，對政府嚴格查緝販賣毒品或
    施用毒品之行為，自無不知之理；復衡諸販賣、轉讓甲基安
    非他命助長毒品流通、便利他人施用毒品犯行而戕害其身心
    健康，對社會秩序之危害甚鉅；況自被告於109年9月至11月
    此非短之時間內，販賣、轉讓甲基安非他命，次數共7次之
    犯罪情節觀之，實難認被告所為有何客觀上足以引起一般同
    情，顯可憫恕，而科以最低度刑猶嫌過重之情形。從而，本
    院認被告本案所為販賣第二級毒品罪與轉讓禁藥罪，並無情
    輕法重而有顯可憫恕之處，自不適用刑法第59條規定酌減其
    刑，辯護意旨即非可採。
　㈤爰以行為人之責任為基礎，審酌被告為智識正常之成年人，
    其明知毒品對人體危害之鉅，且甲基安非他命足造成施用者
    生理成癮性及心理依賴性，導致精神障礙與性格異常，甚至
    造成生命危險，嚴重戕害國人身體健康，然其為圖私利而為
    販賣毒品犯行，復轉讓禁藥與他人，堪認其對於法律禁止販
    賣毒品、轉讓禁藥之規定，呈現嚴重漠視及敵對之態度，法
    規範秩序並因此受到相當程度之動搖，而需以相當之刑罰對
    應以資回復。再衡諸被告販賣毒品、轉讓禁藥之數量、總金
    額、次數、人數，並參以被告就上開犯行坦承犯罪之犯後態
    度；又被告前因不能安全駕駛案件，經本院107年度沙交簡
    字第141號判處有期徒刑3月確定，嗣於108年1月16日徒刑易
    服社會勞動而執行完畢（下稱第1案）；復因竊盜案件，經
    本院108年度原易字第45號判處有期徒刑7月確定（下稱第2
    案），嗣前揭第1案及第2案經本院於109年1月30日以108年
    度聲字第5620號裁定應執行有期徒刑9月確定，經入監執行
    後，於109年6月23日因徒刑執行完畢出監之前科紀錄，有被
    告之臺灣高等法院被告前案紀錄表附卷可稽（見本院卷第17
    至24頁），素行不佳；兼衡其於審理中自陳高職畢業，前從
    事手機維修、買賣零件，月收入約新臺幣35000多元，需扶
    養子女、父母，離婚等語（見本院卷第360頁）之智識程度
    、家庭與生活狀況，及被告庭呈其於臺中看守所診所之藥單
    (見本院卷第311頁)等一切情狀，分別量處如附表各編號「
    罪刑」欄及主文所示之刑，以示懲儆。並衡酌被告所犯各罪
    侵害法益之異同、對侵害法益之加重效益及時間、空間之密
    接程度，而為整體評價後，定其應執行之刑如主文所示。
四、沒收部分：
　㈠按犯罪所得，屬於犯罪行為人者，沒收之；犯罪所得之沒收
    ，於全部或一部不能沒收或不宜執行沒收時，追徵其價額，
    刑法第38條之1第1項前段、第3項分別定有明文。又販賣毒
    品所收取之價金均屬犯罪所得，並不以扣除成本及必要費用
    後之利潤為限（最高法院108年度台上字第3772號判決意旨
    參照）。查被告如附表各編號所示販賣毒品行為所得價金核
    屬被告之犯罪所得，雖未扣案，但為貫徹任何人均不能保有
    犯罪所得之立法原則，本院自應依前揭規定對該等犯罪所得
    宣告沒收，而分別在其所犯各次販毒犯行宣告罪刑項下諭知
    沒收，並於全部或一部不能沒收或不宜執行沒收時，追徵其
    價額。
　㈡按查獲之第一級、第二級毒品及專供製造或施用第一級、第
    二級毒品之器具，不問屬於犯罪行為人與否，均沒收銷燬之
    ，毒品危害防制條例第18條第1項前段固有明文。該規定學
    理上稱為採絕對義務沒收主義，係居於查獲毒品如何處理之
    立場而為規範。於具體案件，仍須以該毒品和被告所犯之罪
    具有一定關係，始有其適用。申言之，倘販賣之一方已將之
    交付買方，且扣押在買方施用毒品案件之內，既與賣方被告
    之販賣毒品案件脫離關係，自不能在賣方之本案判決，諭知
    將扣在買方之另案內毒品，予以沒收銷燬(最高法院100年度
    台上字第4909號判決意旨參照)。查自證人潘益隆處扣案之
    甲基安非他命1包（驗餘淨重0.1291公克），雖係被告如附
    表編號6所示販賣與證人林聖凱、潘益隆之甲基安非他命，
    為證人潘益隆、林聖凱於警詢、偵查時證述明確(見偵字第6
    935號卷第211至223頁、第239至251頁、第372至375頁)，並
    有臺中市政府警察局第一分局搜索、扣押筆錄、扣押物品目
    錄表、衛生福利部草屯療養院109年12月7日草療鑑字第1091
    100448號鑑驗書、證人潘益隆經查獲持有甲基安非他命之照
    片附卷可稽(見偵字第6935號卷第379至387頁、第341至353
    頁)，揆諸前開說明，前揭自證人潘益隆處扣案之甲基安非
    他命1包，因被告業已交付予潘益隆，而與被告附表編號6所
    示犯行之案件已脫離關係，自無庸於本案判決諭知沒收，附
    予說明。
據上論斷，應依刑事訴訟法第299條第1項前段，毒品危害防制條
例第4條第2項、第17條第2項，藥事法第83條第1項，刑法第11條
、第51條第5款、第38條之1第1項前段、第3項，判決如主文。
本案經檢察官陳東泰提起公訴，檢察官林文亮到庭執行職務。
中　　華　　民　　國　　111 　年　　5 　　月　　 3　　日
                  刑事第十二庭　審判長法　官　廖慧娟
                                      法  官　黃震岳
                                      法  官　張意鈞
以上正本證明與原本無異。
如不服本判決應於收受送達後20日內向本院提出上訴書狀，並應
敘述具體理由；其未敘述上訴理由者，應於上訴期間屆滿後20日
內向本院補提理由書（均須按他造當事人之人數附繕本）「切勿
逕送上級法院」。
                              　　　　書記官  黃南穎
中　　華　　民　　國　　111 　年　　5 　　月　　3 　　日
附錄本案論罪科刑法條全文：
毒品危害防制條例第4條
製造、運輸、販賣第一級毒品者，處死刑或無期徒刑；處無期徒
刑者，得併科新臺幣三千萬元以下罰金。
製造、運輸、販賣第二級毒品者，處無期徒刑或十年以上有期徒
刑，得併科新臺幣一千五百萬元以下罰金。
製造、運輸、販賣第三級毒品者，處七年以上有期徒刑，得併科
新臺幣一千萬元以下罰金。
製造、運輸、販賣第四級毒品者，處五年以上十二年以下有期徒
刑，得併科新臺幣五百萬元以下罰金。
製造、運輸、販賣專供製造或施用毒品之器具者，處一年以上七
年以下有期徒刑，得併科新臺幣一百五十萬元以下罰金。
前五項之未遂犯罰之。
藥事法第83條
明知為偽藥或禁藥，而販賣、供應、調劑、運送、寄藏、牙保、
轉讓或意圖販賣而陳列者，處七年以下有期徒刑，得併科新臺幣
五千萬元以下罰金。
犯前項之罪，因而致人於死者，處七年以上有期徒刑，得併科新
臺幣一億元以下罰金；致重傷者，處三年以上十二年以下有期徒
刑，得併科新臺幣七千五百萬元以下罰金。
因過失犯第一項之罪者，處二年以下有期徒刑、拘役或科新臺幣
五百萬元以下罰金。
第一項之未遂犯罰之。
附表：
編號 販賣對象 販賣時間(民國) 販賣地點 販賣毒品種類、數量、金額（新臺幣） 交易情節 罪刑 1 李建安 109年9月25日23時50分 臺中市龍井區藝術北街與藝術北街26巷口之「佛羅倫斯義法料理」前。  甲基安非他命1包、 1,000元 被告於109年9月25日17時31分至23時50分許，以LINE暱稱「盧長佑」與李建安聯絡毒品交易事宜後，2人相約於左列時間、地點交易，當場交付左列甲基安非他命給李建安並向渠收取左列價金。 盧長佑販賣第二級毒品，處有期徒刑伍年肆月。未扣案之犯罪所得新臺幣壹仟元沒收，於全部或一部不能或不宜執行沒收時，追徵其價額。 2 李建安 109年9月30日20時44分 同上 甲基安非他命1包、 1,000元 被告於109年9月30日17時3分至20時44分許，以LINE暱稱「盧長佑」與李建安聯絡毒品交易事宜後，2人相約於左列時間、地點交易，當場交付左列甲基安非他命給李建安並向渠收取左列價金。 盧長佑販賣第二級毒品，處有期徒刑伍年肆月。未扣案之犯罪所得新臺幣壹仟元沒收，於全部或一部不能或不宜執行沒收時，追徵其價額。 3 李建安 109年10月5日21時3分 同上 甲基安非他命1包、 1,000元 被告於109年10月5日20時19分至21時3分許，以LINE暱稱「盧長佑」與李建安聯絡毒品交易事宜後，2人相約於左列時間、地點交易，當場交付左列甲基安非他命給李建安並向渠收取左列價金。 盧長佑販賣第二級毒品，處有期徒刑伍年肆月。未扣案之犯罪所得新臺幣壹仟元沒收，於全部或一部不能或不宜執行沒收時，追徵其價額。 4 戴和弦 109年11月4日中午12時51分 臺中市○○區○○街00○0號之「尚好康物流股份有限公司」前。 甲基安非他命1包、 500元 被告於109年11月4日11時48分至中午12時51分許，以微信暱稱「盧長佑」與戴和弦聯絡毒品交易事宜後，2人相約於左列時間、地點交易，當場交付左列甲基安非他命給戴和弦並向渠收取左列價金。 盧長佑販賣第二級毒品，處有期徒刑伍年參月。未扣案之犯罪所得新臺幣伍佰元沒收，於全部或一部不能或不宜執行沒收時，追徵其價額。 5 林聖凱 109年11月16日18時27分 臺中市西屯區中工三路附近之某停車場。 甲基安非他命1包、 500元 被告於109年11月16日18時27分許前，以LINE暱稱「盧小小」與林聖凱聯絡毒品交易事宜後，2人相約於左列時間、地點交易，當場交付左列甲基安非他命給林聖凱並向渠收取左列價金。 盧長佑販賣第二級毒品，處有期徒刑伍年參月。未扣案之犯罪所得新臺幣伍佰元沒收，於全部或一部不能或不宜執行沒收時，追徵其價額。 6 林聖凱、 潘益隆 109年11月18日21時38分 臺中市○○區○○○路000號南側之「Phone Ker3c 手機維修店」前。 甲基安非他命1包、 1,500元 林聖凱及潘益隆欲共同合資1500元向被告購買甲基安非他命，由林聖凱於109年11月18日21時38分許前，與使用LINE暱稱「盧小小」之被告聯絡毒品交易事宜後，約定於左列時間、地點交易，被告當場交付左列甲基安非他命給潘益隆並向林聖凱、潘益隆收取左列價金。嗣因林聖凱及潘益隆於同日21時50分許，在臺中市○○區○○○道0段000號旁，為員警所盤查，並自潘益隆處扣得該甫向被告購得之甲基安非他命1包。 盧長佑販賣第二級毒品，處有期徒刑伍年伍月。未扣案之犯罪所得新臺幣壹仟伍佰元沒收，於全部或一部不能或不宜執行沒收時，追徵其價額。